# 请教陈版：母子公司对同一供应商的应付账款和预付账款余额在合并层面是否需要抵销？

提问人：Hly0815 时间：2022-11-23 20:57:19
请教陈版：母子公司对同一供应商的应付账款和预付账款余额在合并层面是否需要抵销？

回答人：chenyiwei
不应抵销，除非已签订三方抵账协议且生效。一般情况下，都是母子公司分别与该供应商结算，尤其是标的种类不同（货物 vs 货币）的情况下，净额结算将无法实现当初签订合同的商业目的，故可能性更低。